臺灣臺中地方法院刑事判決　　　　　　　100年度訴字第985號
公　訴　人　臺灣臺中地方法院檢察署檢察官
被　　　告　林泰華
選任辯護人　張格明律師
上列被告因違反毒品危害防制條例等案件，經檢察官提起公訴（
100年度偵字第4786號），本院判決如下：
    主  文
林泰華犯如附表壹、貳所示之罪，各處如附表壹、貳所示之刑，
主刑部分應執行有期徒刑拾年。
    事  實
一、林泰華（綽號阿華）前因販賣第二級毒品、收受贓物案件，
    經臺灣高等法院臺中分院以89年度上訴字第572號分別判處
    有期徒刑10年、3月，應執行有期徒刑10年1月，販賣第二級
    毒品部分，嗣經上訴，再由最高法院以89年度臺上第7246號
    駁回上訴而確定（第1案），因施用第一級毒品、第二級毒
    品案件，經本院以88年度訴字第1735號分別判處有期徒刑7
    月、4月，應執行有期徒刑10月確定（第2案），上開案件，
    再經臺灣高等法院以90年度聲字第5號裁定合併定其應執行
    之刑為有期徒刑10年8月確定；因施用第一級毒品、第二級
    毒品案件，經本院以89年度訴字第1648號分別判處有期徒刑
    1年1月、6月，應執行有期徒刑1年6月確定（第3案），因未
    經許可無故持有刀械、轉讓第二級毒品案件，經本院以89年
    度訴字第1952號分別判處有期徒刑3月、10月，應執行有期
    徒刑1年確定（第4案）；上開案件，嗣經送監接續執行，後
    本院以96年度聲減字第4691號裁定，將第1案收受贓物部分
    減為有期徒刑1月又15日，將第2案分別減為有期徒刑3月又
    15日、2月，並將第1案收受贓物部分、第2案、第1案不應減
    刑之販賣第二級毒品部分，合併定其應執行之刑為有期徒刑
    10年6月確定，另將第3案分別減為有期徒刑6月又15日、3月
    ，將第4案分別減為有期徒刑1月又15日、5月，並將第3案、
    第4案合併定其應執行之刑為有期徒刑1年3月確定，於民國
    98年9月15日縮短刑期假釋出監付保護管束；於假釋期間，
    復因施用第一級毒品案件，經臺灣雲林地方法院以100年度
    訴字第76號判處有期徒刑1年確定，並經撤銷假釋，再送監
    與前揭殘刑接續執行，現仍在法務部矯正署臺中監獄臺中分
    監執行中（不構成累犯）。
二、林泰華明知海洛因、甲基安非他命、愷他命（Ketamine，俗
    稱K他命）分別為毒品危害防制條例第2條第2項第1款、第2
    款、第3款所列管之第一級毒品、第二級毒品、第三級毒品
    ，不得非法販賣。林泰華竟基於販賣第一級毒品海洛因、第
    二級毒品甲基安非他命、第三級毒品愷他命之犯意，自99年
    12月某日起至同年2月18日為警逮捕前某日止，先後向蘇炳
    坤，在臺中市○○路與四川路口、文心路與中港路口、文心
    南路與復興路口之加油站等不特定地點，以第一級毒品海洛
    因1錢新臺幣（下同）2萬元至22,000元、第二級毒品甲基安
    非他命1錢新臺幣8千至1萬元之價格，分別販入數量不詳之
    第一級毒品海洛因、第二級毒品甲基安非他命多次，另向真
    實姓名年籍不詳、綽號「寶哥」之成年男子，以2千元之價
    格，販入數量不詳之第三級毒品愷他命1包後，俟欲購買毒
    品者撥打林泰華所持用門號0000000000、0000000000號行動
    電話與林泰華聯繫，並議妥購買毒品之種類、數量、金額、
    時間、地點後，再由林泰華攜帶約定種類、數量之毒品至約
    定地點交付予購買毒品者，並當場向購買毒品者收取價金。
    林泰華即以上開方式，先後於附表壹所示之時間、地點，販
    賣附表壹所示金額之第一級毒品海洛因、第二級毒品甲基安
    非他命、第三級毒品愷他命予附表壹所示之購買毒品者。
三、林泰華明知海洛因為毒品危害防制條例第2條第2項第1款所
    列管之第一級毒品，甲基安非他命業經行政院衛生署公告列
    入禁藥管理，屬禁藥之1種，均不得非法轉讓，竟仍基於轉
    讓第一級毒品海洛因、禁藥甲基安非他命之犯意，先後於附
    表貳所示之時間、地點，無償轉讓附表貳所示數量之第一級
    毒品海洛因、禁藥甲基安非他命予李泳澤。
四、嗣經警於100年2月18日凌晨3時許，持本院核發之搜索票在
    臺中市○區○○路50之66號全家便利商店前搜索林泰華所使
    用車牌號碼6431-B8號自用小客車，當場查獲林泰華，並扣
    得欲供販賣而未及販出如附表編號一、三所示之物，林泰
    華所有、供其販賣毒品所用如附表編號二、四、五所示之
    物，再於同日上午7時許，至林泰華位在臺中市○區○○路1
    段58之3號11樓之7前居所搜索，再扣得林泰華所有、供其販
    賣毒品所用如附表編號七所示之物，而查悉上情。
五、案經臺中市政府警察局移送臺灣臺中地方法院檢察署檢察官
    偵查起訴。
    理  由
一、按被告以外之人於審判外之言詞或書面陳述，除法律有規定
    者外，不得作為證據。被告以外之人於偵查中向檢察官所為
    之陳述，除顯有不可信之情況者外，得為證據。被告以外之
    人於審判外之陳述，雖不符前四條之規定，而經當事人於審
    判程序同意作為證據，法院審酌該言詞陳述或書面陳述作成
    時之情況，認為適當者，亦得為證據。當事人、代理人或辯
    護人於法院調查證據時，知有第159條第1項不得為證據之情
    形，而未於言詞辯論終結前聲明異議者，視為有前項之同意
    。刑事訴訟法第159條第1項、第159條之1第2項、第159條之
    5分別定有明文。經查：
  (一)證人廖允收、陳景怡、謝士偉、被告林泰華之女友陳虹伶、
    李泳澤於偵查中向檢察官所為證述，雖係被告以外之人於審
    判外之言詞陳述，為傳聞證據，然其等於偵查中向檢察官所
    為證述，既經具結（偵卷第202、212、219、230、235頁）
    ，且本院審酌該等言詞陳述係由證人出於自由意識而陳述，
    又無其他證據足認該等陳述有何顯不可信之情事等一切情況
    ，依刑事訴訟法第159條之1第2項規定，認上開證人於偵訊
    中之證述，得採為認定本件犯罪事實所憑之證據。
  (二)證人廖允收、陳景怡、謝士偉、陳虹伶、李泳澤於警詢時之
    證述，因屬被告以外之人於審判外之言詞陳述，且經辯護人
    於本院準備程序主張不得作為證據（本院卷第70、72頁），
    復無刑事訴訟法第159條之2、第159條之3、第159條之5所定
    之例外情形，依同法第159條第1項規定，自無證據能力。
二、再按有事實足認被告或犯罪嫌疑人有最輕本刑為3年以上有
    期徒刑之罪嫌，並危害國家安全或社會秩序情節重大，而有
    相當理由可信其通訊內容與本案有關，且不能或難以其他方
    法蒐集或調查證據者，得發通訊監察書。前項通訊監察書，
    偵查中由檢察官依司法警察機關聲請或依職權以書面記載第
    11條之事項，並敘明理由、檢附相關文件，聲請該管法院核
    發；檢察官受理申請案件，應於2小時內核復。如案情複雜
    ，得經檢察長同意延長2小時。法院於接獲檢察官核轉受理
    申請案件，應於24小時內核復。審判中由法官依職權核發。
    法官並得於通訊監察書上對執行人員為適當之指示。通訊保
    障及監察法第5條第1項第1款、第2項分別定有明文。本件承
    辦警員對於被告林泰華所持用門號0000000000、0000000000
    號行動電話實施通訊監察，前經本院核准在案，此有詳載聲
    監案號、案由、監察電話、監察對象之通訊監察書附卷可參
    （偵卷第103、104頁），係依法所為之通訊監察，應具有證
    據能力。又按通訊監察錄音之譯文，僅屬依據監聽錄音結果
    予以翻譯之文字，固具文書證據之外觀，但實際上仍應認監
    聽所得之錄音帶或光碟，始屬調查犯罪所得之證物；刑事訴
    訟法第165條之1第2項所稱之證物，如其蒐證程式合法，並
    經合法調查，自具證據能力。因此，檢察官如提出通訊監察
    錄音之譯文為其證據方法，實乃以其監聽所得之錄音帶或光
    碟，為調查犯罪所得之證物，法院本應依刑事訴訟法第165
    條之1所列之方法調查，以判斷該錄音帶或光碟是否與通訊
    監察錄音之譯文相符。而監聽錄音製作之譯文，雖通常為偵
    查犯罪機關單方面製作，然若被告或訴訟關係人對其真實性
    並無爭執，經法院於審判期日提示譯文供當事人辨認、表示
    意見並為辯論者，程式自屬適法（最高法院95年度臺上字第
    295號、94年度臺上字第4665號判決意旨參照）。經查，本
    案卷內之相關電話監聽，取證程式未見違法情事，已如前述
    ；而警員依監聽錄音所製作之通訊監察譯文，經本院提示予
    公訴人、被告、辯護人後，公訴人、被告、辯護人對於通訊
    監察譯文內容之真實性，並無爭執，揆諸前揭說明，卷附通
    訊監察譯文應具證據能力。
三、關於事實欄二所示販賣第一級毒品海洛因、第二級毒品甲基
    安非他命、第三級毒品愷他命部分：
  (一)上開事實欄二所示販賣第一級毒品海洛因、第二級毒品甲基
    安非他命、第三級毒品愷他命之事實，迭經被告林泰華於警
    詢（偵卷第12至25、241至244頁）、偵訊（偵卷第232至234
    、255、262、263頁）、本院準備程序及審理（本院卷第14
    、15、69、70、95至97頁）時，坦承不諱，另經證人陳虹伶
    於偵訊（偵卷第227、228頁）時，證述綦詳，並有被告所持
    用門號0000000000號行動電話申設人為被告之基本資料查詢
    單1紙（本院卷第55頁）在卷可稽，以及附表所示之物扣
    案為憑；又扣案如附表編號一所示白色粉末1包、編號三
    所示米白色粉末1包，經送行政院衛生署草屯療養院鑑定結
    果，其中編號一部分含海洛因成分，編號三部分含海洛因、
    微量嗎啡、微量可待因、愷他命、麻黃鹼成分，送驗淨重、
    驗餘淨重，分別如附表編號一、三所載，此有行政院衛生
    署草屯療養院100年3月10日草療鑑字第1000200218號鑑定書
    1紙（偵卷第267頁）附卷可佐。另分別有下列證據可資佐證
    ：
  1.附表壹編號一部分，經證人廖允收於偵訊（偵卷第198至201
    頁）時，證述明確，並有被告以其所持用門號0000000000號
    行動電話撥打廖允收所持用門號0000000000號行動電話之雙
    向通聯紀錄2份（外放本院公文封內）、承辦員警所拍攝被
    告與廖允收交易毒品之現場照片4幀（偵卷第84頁）在卷可
    稽，又廖允收於上開期間確有施用毒品，亦有臺灣高等法院
    被告前案紀錄表1份（本院卷第34頁）在卷可考。
  2.附表壹編號二至五部分，經證人陳景怡於偵訊（偵卷第204
    至211頁）時，證述明確，並有陳景怡以其所持用門號00000
    00000、0000000000號行動電話撥打被告所持用門號0000000
    000號行動電話之通訊監察譯文1份（偵卷第33至35頁）、門
    號0000000000號行動電話申設人為陳景怡之基本資料查詢單
    1紙（本院卷第52頁）在卷可稽。
  3.附表壹編號六、七部分，經證人謝士偉於偵訊（偵卷第214
    至218頁）時，證述明確，並有謝士偉以其所持用門號00000
    00000號行動電話撥打被告所持用門號0000000000號行動電
    話之通訊監察譯文1份（偵卷第54、55頁）、門號000000000
    0號行動電話申設人為謝士偉之基本資料查詢單1紙（本院卷
    第52頁）在卷可稽，又謝士偉於上開期間確有施用毒品，亦
    有臺灣高等法院被告前案紀錄表1份（本院卷第40頁）在卷
    可考。
  (二)又販賣海洛因、甲基安非他命、愷他命均係違法行為，非可
    公然為之，亦無公定價格，容易分裝並增減份量，而每次買
    賣之價量，可能隨時依雙方關係深淺、資力、需求量及對行
    情之認知、來源是否充裕、查緝是否嚴緊、購買者被查獲時
    供述購買對象之可能風險之評估等，而異其標準，非可一概
    而論，從而販賣之利得，除被告就販賣之價量俱臻明確供述
    外，委難察得實情，本件被告因無法確實記憶取得毒品之確
    實重量、純度、價格，尚無從精確算知其販賣海洛因、甲基
    安非他命、愷他命所獲利潤之數額，然參以我國政府一再宣
    示反毒決心，施用、販賣毒品均屬違法行為，此為國人所週
    知，被告與附表壹所示購買毒品者僅係朋友關係，非屬至親
    ，被告當無甘冒重典，再按販入價格轉販賣予購買毒品者之
    理，是被告確有營利之意圖及獲利之事實，應堪認定。
  (三)綜上所述，足徵被告之自白確與事實相符。被告販賣第一級
    毒品海洛因、第二級毒品甲基安非他命、第三級毒品愷他命
    之犯行，均堪認定。
四、關於事實欄三所示轉讓第一級毒品海洛因、禁藥甲基安非他
    命部分：
    上開事實欄三所示轉讓第一級毒品海洛因、禁藥甲基安非他
    命之事實，業經被告林泰華於警詢（偵卷第29至31頁）、偵
    訊（偵卷第262、263頁）、本院準備程序及審理（本院卷第
    69、96、97頁）時，坦承不諱，核與證人李泳澤於偵訊（偵
    卷第221至225頁）時，證述之情節相符，足徵被告之自白確
    與事實相符。被告轉讓第一級毒品海洛因、禁藥甲基安非他
    命之犯行，均堪認定。
五、論罪科刑理由：
  (一)按甲基安非他命業經行政院衛生署於69年12月8日以衛署藥
    字第301124號公告列入藥物藥商管理法（已於82年2月5日修
    改法規名稱為藥事法）第16條（即現行藥事法第22條）第1
    款之禁藥管理，禁止輸入、製造，並自70年6月1日起禁止販
    賣，於75年7月11日再以衛署藥字第597627號公告禁止使用
    在案，並於79年10月9日以衛署藥字第904142號公告列入麻
    醉藥品管理，嗣於87年5月20日毒品危害防制條例修正公布
    後，雖將甲基安非他命列入第二級毒品，但前揭禁藥管理之
    公告並未廢止，是甲基安非他命仍屬藥事法所定之禁藥。又
    藥事法第83條第1項係於93年4月21日修正公布，同月23日施
    行，為毒品危害防制條例之後法。且藥事法第83條第1項規
    定：「明知為偽藥或禁藥，而販賣、供應、調劑、運送、寄
    藏、牙保、轉讓或意圖販賣而陳列者，處7年以下有期徒刑
    ，得併科新臺幣5百萬元以下罰金」，其法定刑較毒品危害
    防制條例第8條第2項所定之法定刑「6月以上5年以下有期徒
    刑，得併科新臺幣70萬元以下罰金」為重。又毒品之範圍尚
    包括影響精神物質與其製品，而藥事之管理，亦非僅止於藥
    品之管理，毒品未必係經公告之禁藥，禁藥亦未必為毒品，
    毒品危害防制條例與藥事法二者，並無必然之特別法與普通
    法關係。故除轉讓之甲基安非他命數量達轉讓毒品加重其刑
    之數量標準第2條所定之淨重10公克以上，應依毒品危害防
    制條例第8條第6項規定加重其刑，其加重後之法定刑較藥事
    法第83條第1項為重者外，因藥事法第83條第1項為後法，且
    為重法，應優先適用藥事法處斷。本件被告所為事實欄三附
    表貳編號一所示轉讓甲基安非他命之犯行，其轉讓甲基安非
    他命之數量既未達淨重10公克，按諸前揭說明，自應論以藥
    事法第83條第1項之轉讓禁藥罪。是核被告所為，關於事實
    欄二所示部分，分別係犯附表壹所犯法條欄所示之各罪；關
    於事實欄三所示部分，分別係犯附表貳所犯法條欄所示之各
    罪。
  (二)被告因販賣第一級毒品、第二級毒品、第三級毒品、轉讓第
    一級毒品、轉讓禁藥，而持有各該等級毒品、禁藥，其持有
    之低度行為，應各為販賣、轉讓之高度行為所吸收，均不另
    論罪。另按刑法第55條所謂一行為觸犯數罪名之想像競合犯
    ，就故意犯而言，係指對於該數罪同時有各別之犯意而藉一
    個行為以達成之謂；若對於另一犯罪係臨時起意，而行為亦
    不止一個，即非想像競合犯，始為數罪併罰（最高法院95年
    度臺上字第5985號判決意旨參照）。被告所為附表壹編號六
    所示販賣第一級毒品、第二級毒品之犯行，係同時與謝士偉
    達成販賣第一級毒品與販賣第二級毒品之合意，並藉同一交
    付行為完成販賣第一級毒品與販賣第二級毒品，另附表貳編
    號一所示轉讓第一級毒品、禁藥之犯行，亦係同時與李泳澤
    達成轉讓第一級毒品與轉讓禁藥之合意，並藉同一交付行為
    完成轉讓第一級毒品與轉讓禁藥，按諸前揭說明，分別係以
    一行為觸犯構成要件相異之罪名，為異種想像競合，均應依
    刑法第55條規定，各從一較重之販賣第一級毒品罪、轉讓第
    一級毒品罪論處。被告所為2次販賣第一級毒品、4次販賣第
    二級毒品、1次販賣第三級毒品、3次轉讓第一級毒品之犯行
    ，係犯意各別、行為互殊，應予分論併罰。
  (三)按毒品危害防制條例第17條第2項規定：「犯第4條至第8條
    之罪於偵查及審判中均自白者，減輕其刑。」係指偵查及審
    判中均有自白犯罪而言，故僅須被告於偵、審中均曾經自白
    ，即得認有該條項之適用，不以始終承認為必要。其中所稱
    偵查中之自白，包含向有偵查犯罪職權之司法警察（官）自
    白，以及偵查中檢察官向法院聲請羈押，於法官訊問時所為
    之自白（最高法院99年度臺上字第7665、7470、7379、6678
    號判決意旨參照）。被告就事實欄二所示販賣第一級毒品、
    第二級毒品、第三級毒品、事實欄三所示轉讓第一級毒品、
    禁藥之犯行，於偵查及審判中均自白犯罪，應依毒品危害防
    制條例第17條第2項，各減輕其刑。又被告所為販賣第一級
    毒品之犯行，僅係零星之小額交易，未因此獲有鉅額利潤，
    其惡性與犯罪情節較諸大量走私進口或長期販賣毒品之毒販
    有重大差異，對社會治安及國民健康之危害較輕，本院衡諸
    上情，認其所為販賣第一級毒品之犯行，犯罪情狀尚非無可
    憫恕，雖已依毒品危害防制條例第17條第2項規定減輕其刑
    ，然仍有情輕法重之嫌，爰均依刑法第59條規定，各酌減其
    刑，並依刑法第70條規定，遞減之。
  (四)按犯毒品危害防制條例第4條第2項販賣第二級毒品罪，供出
    毒品來源，因而查獲其他正犯或共犯者，依同條例第17條第
    1項，固應減輕或免除其刑者，然必須供出毒品來源，並因
    而破獲者，始有該項規定之適用（最高法院95年度臺上字第
    545號判決意旨參照）。被告於本院審理時供稱：其海洛因
    、甲基安非他命，係向蘇炳坤購買等語（本院卷第97頁），
    且於100年2月24日警詢時，曾供出係向蘇炳坤購買第一級毒
    品海洛因、第二級毒品甲基安非他命，然蘇炳坤於100年2月
    18日即因販賣毒品案件，為警查獲，此有職務報告（偵卷第
    280頁）、蘇炳坤之臺灣高等法院被告前案紀錄表（本院卷
    第25頁）各1紙在卷可佐，可見員警於被告供出蘇炳坤為其
    毒品來源前，原已知悉其情，被告自不符上開應減輕或免除
    其刑之要件，附此敘明。
  (五)爰審酌被告明知毒品不僅殘害施用者自身健康，其因施用毒
    品而散盡家財、連累家人，或為購買毒品鋌而走險者，更不
    可勝計，竟為謀個人私利而販賣毒品、轉讓毒品及禁藥，危
    害社會甚鉅，另考量販賣毒品、轉讓毒品及禁藥之期間僅1
    月餘、次數、數量、金額均不多，及其素行、家庭經濟狀況
    貧寒之生活狀況、高中肄業之智識程度，暨犯罪後坦承犯行
    ，態度尚屬良好等一切情狀，分別量處如主文所示之刑，並
    定其應執行之刑。
  (六)按毒品危害防制條例第18條第1項規定，得諭知沒收並銷燬
    之者，以查獲之第一、二級毒品及專供製造或施用毒品之器
    具為限，並不及於毒品之外包裝。而毒品外包裝既係用於包
    裹毒品，防其裸露、潮濕，便於攜帶販賣，亦係供販賣毒品
    所用之物，應依毒品危害防制條例第19條第1項之規定宣告
    沒收之，方屬適法（最高法院92年度臺上字第1288號判決意
    旨參照）。次按以營利為目的販入毒品，經多次販賣後，持
    有剩餘毒品被查獲，其各次販賣毒品行為，固應併合處罰。
    惟該持有剩餘毒品之低度行為，應僅為最後一次販賣毒品之
    高度行為所吸收，不另論罪，故就該查獲之剩餘毒品，祇能
    於最後一次之販賣毒品罪宣告沒收銷燬，不得於各次販賣毒
    品罪均宣告沒收銷燬（最高法院99年度臺上字第6944、3193
    號判決意旨參照）。又按毒品危害防制條例第19條第1項規
    定，犯第4條之罪者，其供犯罪所用或因犯罪所得之財物，
    均沒收之，如全部或一部不能沒收時，追徵其價額或以其財
    產抵償之。但該條項並無如同條例第18條第1項所定「不問
    屬於犯人與否，沒收之」之明文，自屬相對沒收主義之立法
    。是其應沒收之物，應以屬被告所有者為限（最高法院95年
    度臺上字第305號判決意旨參照）。再按毒品危害防制條例
    第19條第1項規定性質上係沒收之補充規定。其屬於本條所
    定沒收之標的，如得以直接沒收者，判決主文僅宣告沒收即
    可，不生「追徵其價額」或「以其財產抵償之」問題，須沒
    收之標的全部或一部不能沒收時，始生「追徵其價額」或「
    以其財產抵償之」選項問題。而「追徵其價額」或「以其財
    產抵償之」係屬兩種選項，分別係針對現行貨幣以外之其他
    財產與現行貨幣而言。亦即，本規定所稱「追徵其價額」者
    ，係指所沒收之物為金錢以外之其他財物而無法沒收時，因
    其實際價值不確定，應追徵其價額，使其繳納與原物相當之
    價額，並無以其財產抵償之問題。倘嗣後追徵其金錢價額，
    不得結果而須以其財產抵償者，要屬行政執行機關依強制執
    行之法律之執行問題，即無不能執行之情形，自毋庸諭知「
    或以其財產抵償之」。如不能沒收之沒收標的為金錢時，因
    價值確定，判決主文直接宣告「以其財產抵償之」即可，不
    發生追徵價額之問題（最高法院99年度第5次刑事庭會議(二)
    決議意旨參照）。經查：
  1.扣案如附表編號一所示之海洛因，為毒品危害防制條例第
    2條第2項第1款所稱之第一級毒品，且係被告欲供販賣第一
    級毒品所用而未及販出之物，應於最後一次即附表壹編號一
    所示販賣第一級毒品罪項下，宣告沒收銷燬。扣案如附表
    編號二所示之物，係被告所有，並供其販賣第一級毒品所用
    之物，應依毒品危害防制條例第19條第1項規定，於該次販
    賣第一級毒品罪項下，宣告沒收。
  2.扣案如附表編號三所示含有海洛因、嗎啡、可待因、愷他
    命、麻黃鹼之毒品，為毒品危害防制條例第2條第2項第1款
    、第3款、第4款所稱之第一級毒品、第三級毒品、第四級毒
    品，然被告係因欲供販賣愷他命，而販入取得該包毒品，且
    因外包裝袋原裝放其他毒品，始驗出多種毒品反應，此經被
    告於本院準備程序及審理（本院卷第70、97頁）時，供述明
    確，足認該包毒品，係被告欲供販賣第三級毒品所用而未及
    販出之物，應於附表壹編號二所示販賣第三級毒品罪項下，
    宣告沒收銷燬。扣案如附表編號四所示之物，係被告所有
    ，並供其販賣第三級毒品所用之物，應依毒品危害防制條例
    第19條第1項規定，於該次販賣第三級毒品罪項下，宣告沒
    收。
  3.扣案如附表編號五、七所示之物，均係被告所有，其中，
    附表編號五所示之物，係供其犯附表壹編號一所示之罪所
    用之物，附表編號七所示之物，係供其犯附表壹編號二至
    七所示之罪所用之物，均應依毒品危害防制條例第19條第1
    項規定，分別宣告沒收。
  4.扣案如附表編號六所示SIM卡1片，其門號申設人既非被告，
    即非屬被告所有之物，自不得宣告沒收。
  5.未扣案裝放附表編號七所示SIM卡之行動電話1支，係被告
    所有，供其犯附表壹編號二至七所示之罪所用之物，價值約
    1、2千元，此經被告於本院審理（本院卷第97頁）時，供承
    明確，應依毒品危害防制條例第19條第1項規定，宣告沒收
    ，如全部或一部不能沒收時，追徵其價額。
  6.再按毒品危害防制條例第19條第1項規定，犯販賣毒品罪者
    ，其犯罪所得之財物均沒收之，係採義務沒收主義。故販賣
    毒品所得之對價，不問其中成本若干，利潤多少，均應全部
    諭知沒收，貫徹政府查禁煙毒之決心，以符立法本旨（最高
    法院91年度臺上字第2419號判決意旨參照）。被告因販賣第
    一級毒品、第二級毒品、第三級毒品所得之對價，雖均未扣
    案，仍應依上開說明及毒品危害防制條例第19條第1項規定
    ，分別宣告沒收，如全部或一部不能沒收時，以其財產抵償
    之。
  7.按沒收係從刑，應依附於主刑宣告，亦即，倘扣案之物與被
    告本案主刑之行為無關，即不得於本案主刑下併予宣告沒收
    ，而應於另案或由檢察官另行聲請單獨宣告沒收。扣案如附
    表肆所示之物，被告既否認係供其犯本案所用或因本案犯罪
    所得之物，復查無積極事證足資證明該等物品，係供被告犯
    本案所用或因本案犯罪所得之物，縱為違禁物，亦不得於本
    案併為沒收之宣告。
據上論斷，應依刑事訴訟法第299條第1項前段，毒品危害防制條
例第4條第1項、第2項、第3項、第8條第1項、第17條第2項、第1
8條第1項前段、第19條第1項，藥事法第83條第1項，刑法第11條
前段、第55條、第59條、第51條第5款，判決如主文。
本案經檢察官黃永福到庭執行職務。
中    華    民    國   100    年    6     月    9     日
                  刑事第十五庭  審判長法  官  劉國賓
                                      法  官  柯雅惠
                                      法  官  鄭舜元
以上正本證明與原本無異。
如不服本判決應於收受判決後10日內向本院提出上訴書狀，並應
敘述具體理由；其未敘述上訴理由者，應於上訴期間屆滿後20日
內向本院補提理由書（均須按他造當事人之人數附繕本）「切勿
逕送上級法院」。
                                      書記官  黃聖心
中    華    民    國   100    年    6     月    9     日
 附表壹：林泰華販賣第一級毒品、第二級毒品、第三級毒品部
         分：
┌──┬───────┬────────┬───────────┬───────┬────────┐
│編號│販賣時間、地點│種類、數量、金額│購買毒品者、買賣方式  │所犯法條      │宣告刑          │
├──┼───────┼────────┼───────────┼───────┼────────┤
│一  │100年2月17日下│海洛因1包、1千元│林泰華於100年2月16日晚│毒品危害防制條│林泰華販賣第一級│
│    │午2時30分許， │                │上10時34分許，以其所持│例第4條第1項之│毒品，處有期徒刑│
│    │在臺中市東區精│                │用門號0000000000號行動│販賣第一級毒品│拾年，扣案如附表│
│    │武路169號前。 │                │電話撥打廖允收所持用門│罪            │編號一、二、五│
│    │              │                │號0000000000號行動電話│              │所示之物均沒收，│
│    │              │                │與林泰華聯繫後，由林泰│              │未扣案之販賣第一│
│    │              │                │華與廖允收進行交易。  │              │級毒品所得新臺幣│
│    │              │                │                      │              │壹仟元沒收，如全│
│    │              │                │                      │              │部或一部不能沒收│
│    │              │                │                      │              │時，以其財產抵償│
│    │              │                │                      │              │之。            │
├──┼───────┼────────┼───────────┼───────┼────────┤
│二  │100年1月11日下│愷他命1包、2千元│陳景怡於100年1月11日下│毒品危害防制條│林泰華販賣第三級│
│    │午4時7分許，在│                │午2時54分許，以其所持 │例第4條第3項之│毒品，處有期徒刑│
│    │陳景怡位於臺中│                │用門號0000000000號行動│販賣第三級毒品│貳年拾月，扣案如│
│    │市北屯區三和里│                │電話撥打林泰華所持用門│罪            │附表編號三、四│
│    │東山路1段146號│                │號0000000000號行動電話│              │、七所示之物均沒│
│    │6樓之2住處樓下│                │與林泰華聯繫後，由林泰│              │收，未扣案之販賣│
│    │。            │                │華與陳景怡進行交易。  │              │第三級毒品所得新│
│    │              │                │                      │              │臺幣貳仟元沒收，│
│    │              │                │                      │              │如全部或一部不能│
│    │              │                │                      │              │沒收時，以其財產│
│    │              │                │                      │              │抵償之，未扣案之│
│    │              │                │                      │              │裝放門號00000000│
│    │              │                │                      │              │06號SIM卡之行動 │
│    │              │                │                      │              │電話壹支沒收，如│
│    │              │                │                      │              │全部或一部不能沒│
│    │              │                │                      │              │收時，追徵其價額│
│    │              │                │                      │              │。              │
├──┼───────┼────────┼───────────┼───────┼────────┤
│三  │100年1月15日晚│重量1錢之甲基安 │陳景怡於100年1月15日下│毒品危害防制條│林泰華販賣第二級│
│    │上6時許，在臺 │非他命1包、7,500│午5時15分、5時46分、6 │例第4條第2項之│毒品，處有期徒刑│
│    │中市北屯區北屯│元              │時2分許，以其所持用門 │販賣第二級毒品│年拾月，扣案如│
│    │路與文心路口之│                │號0000000000、00000000│罪            │附表編號七所示│
│    │全家便利商店外│                │95號行動電話撥打林泰華│              │之物沒收，未扣案│
│    │。            │                │所持用門號0000000000號│              │之販賣第二級毒品│
│    │              │                │行動電話與林泰華聯繫後│              │所得新臺幣柒仟伍│
│    │              │                │，由林泰華與陳景怡進行│              │佰元沒收，如全部│
│    │              │                │交易。                │              │或一部不能沒收時│
│    │              │                │                      │              │，以其財產抵償之│
│    │              │                │                      │              │，未扣案之裝放門│
│    │              │                │                      │              │號0000000000號SI│
│    │              │                │                      │              │M卡之行動電話壹 │
│    │              │                │                      │              │支沒收，如全部或│
│    │              │                │                      │              │一部不能沒收時，│
│    │              │                │                      │              │追徵其價額。    │
├──┼───────┼────────┼───────────┼───────┼────────┤
│四  │100年2月13日凌│重量1公克之甲基 │陳景怡於100年2月13日凌│毒品危害防制條│林泰華販賣第二級│
│    │晨1時32分許， │安非他命1包、4千│晨1時32分許，以其所持 │例第4條第2項之│毒品，處有期徒刑│
│    │在臺中市北區健│元              │用門號0000000000號行動│販賣第二級毒品│年拾月，扣案如│
│    │行路與大雅路口│                │電話撥打林泰華所持用門│罪            │附表編號七所示│
│    │。            │                │號0000000000號行動電話│              │之物沒收，未扣案│
│    │              │                │與林泰華聯繫後，由林泰│              │之販賣第二級毒品│
│    │              │                │華與陳景怡進行交易。  │              │所得新臺幣肆仟元│
│    │              │                │                      │              │沒收，如全部或一│
│    │              │                │                      │              │部不能沒收時，以│
│    │              │                │                      │              │其財產抵償之，未│
│    │              │                │                      │              │扣案之裝放門號09│
│    │              │                │                      │              │00000000號SIM卡 │
│    │              │                │                      │              │之行動電話壹支沒│
│    │              │                │                      │              │收，如全部或一部│
│    │              │                │                      │              │不能沒收時，追徵│
│    │              │                │                      │              │其價額。        │
├──┼───────┼────────┼───────────┼───────┼────────┤
│五  │100年2月13日凌│重量1錢之甲基安 │陳景怡於100年2月13日凌│毒品危害防制條│林泰華販賣第二級│
│    │晨2時16分許， │非他命1包、14,00│晨1時59分、2時16分許，│例第4條第2項之│毒品，處有期徒刑│
│    │在臺中市北區中│0元             │以其所持用門號00000000│販賣第二級毒品│年拾月，扣案如│
│    │華路與公園路口│                │98號行動電話撥打林泰華│罪            │附表編號七所示│
│    │。            │                │所持用門號0000000000號│              │之物沒收，未扣案│
│    │              │                │行動電話與林泰華聯繫後│              │之販賣第二級毒品│
│    │              │                │，由林泰華與陳景怡進行│              │所得新臺幣壹萬肆│
│    │              │                │交易。                │              │仟元沒收，如全部│
│    │              │                │                      │              │或一部不能沒收時│
│    │              │                │                      │              │，以其財產抵償之│
│    │              │                │                      │              │，未扣案之裝放門│
│    │              │                │                      │              │號0000000000號SI│
│    │              │                │                      │              │M卡之行動電話壹 │
│    │              │                │                      │              │支沒收，如全部或│
│    │              │                │                      │              │一部不能沒收時，│
│    │              │                │                      │              │追徵其價額。    │
├──┼───────┼────────┼───────────┼───────┼────────┤
│六  │100年1月11日晚│重量約0.4公克之 │林泰華於100年1月11日晚│毒品危害防制條│林泰華販賣第一級│
│    │上10時22分許，│海洛因1包、1千元│上10時12分許，以其所持│例第4條第1項、│毒品，處有期徒刑│
│    │，在臺中市太平│；重量約0.4公克 │用門號0000000000號行動│第2項之販賣第 │拾年，扣案如附表│
│    │區雅虎遊藝場外│之甲基安非他命1 │電話撥打謝士偉所持用門│一級毒品罪、第│編號七所示之物│
│    │。            │包、1千元       │號0000000000號行動電話│二級毒品罪，屬│沒收，未扣案之販│
│    │              │                │，謝士偉再於同日晚上10│想像競合之裁判│賣第一級毒品、第│
│    │              │                │時22分許，以其所持用門│上一罪關係，從│二級毒品所得新臺│
│    │              │                │號0000000000號行動電話│一較重之販賣第│幣貳仟元沒收，如│
│    │              │                │撥打被告所持用門號0925│一級毒品罪論處│全部或一部不能沒│
│    │              │                │250606號行動電話與林泰│。            │收時，以其財產抵│
│    │              │                │華聯繫後，由林泰華與謝│              │償之，未扣案之裝│
│    │              │                │士偉進行交易，並同時交│              │放門號0000000000│
│    │              │                │付海洛因、甲基安非他命│              │號SIM卡之行動電 │
│    │              │                │。                    │              │話壹支沒收，如全│
│    │              │                │                      │              │部或一部不能沒收│
│    │              │                │                      │              │時，追徵其價額。│
├──┼───────┼────────┼───────────┼───────┼────────┤
│七  │100年2月8日晚 │重量合計約0.8公 │謝士偉於100年2月8日晚 │毒品危害防制條│林泰華販賣第二級│
│    │上10時48分許，│克之甲基安非他命│上10時26分、29分、43分│例第4條第2項之│毒品，處有期徒刑│
│    │，在臺中市太平│2包、2千元      │、48分許，以其所持用門│販賣第二級毒品│年拾月，扣案如│
│    │區雅虎遊藝場附│                │號0000000000號行動電話│罪            │附表編號七所示│
│    │近之日本料理店│                │撥打被告所持用門號0925│              │之物沒收，未扣案│
│    │停車場內。    │                │250606號行動電話與林泰│              │之販賣第二級毒品│
│    │              │                │華聯繫後，由林泰華與謝│              │所得新臺幣貳仟元│
│    │              │                │士偉進行交易。        │              │沒收，如全部或一│
│    │              │                │                      │              │部不能沒收時，以│
│    │              │                │                      │              │其財產抵償之，未│
│    │              │                │                      │              │扣案之裝放門號09│
│    │              │                │                      │              │00000000號SIM卡 │
│    │              │                │                      │              │之行動電話壹支沒│
│    │              │                │                      │              │收，如全部或一部│
│    │              │                │                      │              │不能沒收時，追徵│
│    │              │                │                      │              │其價額。        │
└──┴───────┴────────┴───────────┴───────┴────────┘
 附表貳：林泰華轉讓第一級毒品海洛因、禁藥甲基安非他命部
         分：
┌──┬───────┬─────┬─────────┬────────────┐
│編號│轉讓時間、地點│種類、數量│所犯法條          │宣告刑                  │
├──┼───────┼─────┼─────────┼────────────┤
│一  │100年2月15日晚│同時交付數│毒品危害防制條例第│林泰華轉讓第一級毒品，處│
│    │上7時許，在臺 │量不及5公 │8條第1項之轉讓第一│有期徒刑拾月。          │
│    │中市○區○○路│克、可供施│級毒品罪、藥事法第│                        │
│    │1段58-3號11-7 │用1次之海 │83條第1項之轉讓禁 │                        │
│    │林泰華與李泳澤│洛因及數量│藥罪，屬想像競合之│                        │
│    │居所內。      │不及10公克│裁判上一罪關係，應│                        │
│    │              │、可供施用│從一重之轉讓第一級│                        │
│    │              │1次之甲基 │毒品罪論處。      │                        │
│    │              │安非他命  │                  │                        │
├──┼───────┼─────┼─────────┼────────────┤
│二  │100年2月16日晚│數量不及5 │毒品危害防制條例第│林泰華轉讓第一級毒品，處│
│    │上10時許，在林│公克、可供│8條第1項之轉讓第一│有期徒刑玖月。          │
│    │泰華與李泳澤上│施用1次之 │級毒品罪          │                        │
│    │開居所內。    │海洛因    │                  │                        │
├──┼───────┼─────┼─────────┼────────────┤
│三  │100年2月17日某│數量不及5 │毒品危害防制條例第│林泰華轉讓第一級毒品，處│
│    │時許，在林泰華│公克、可供│8條第1項之轉讓第一│有期徒刑玖月。          │
│    │與李泳澤上開居│施用1次之 │級毒品罪          │                        │
│    │所內。        │海洛因    │                  │                        │
└──┴───────┴─────┴─────────┴────────────┘
 附表：扣案與本案有關之物品：
┌──┬───────────────────────┬───────┐
│編號│物品名稱及數量                                │所有人        │
├──┼───────────────────────┼───────┤
│一  │海洛因1包（送驗淨重0.3258公克、驗餘淨重0.325公│林泰華        │
│    │克）                                          │              │
├──┼───────────────────────┼───────┤
│二  │裝放編號一海洛因之外包裝袋1個                 │林泰華        │
├──┼───────────────────────┼───────┤
│三  │含有海洛因、微量嗎啡、微量可待因、愷他命、麻黃│林泰華        │
│    │鹼之米白色粉末1包（送驗淨重7.3744公克、驗餘淨 │              │
│    │重7.3717公克）                                │              │
├──┼───────────────────────┼───────┤
│四  │裝放編號三毒品之外包裝袋1個                   │林泰華        │
├──┼───────────────────────┼───────┤
│五  │SONY ERICSSON牌行動電話1支                    │林泰華        │
├──┼───────────────────────┼───────┤
│六  │門號0000000000號SIM卡1片（置放在編號五之行動電│綽號「峻登」之│
│    │話內）                                        │成年男子      │
├──┼───────────────────────┼───────┤
│七  │門號0000000000號SIM卡1片                      │林泰華        │
└──┴───────────────────────┴───────┘
 附表肆：扣案與本案無關之物品：
┌──┬───────────────────────┬───────┐
│編號│物品名稱及數量                                │所有人        │
├──┼───────────────────────┼───────┤
│一  │電子磅秤1個                                   │林泰華        │
├──┼───────────────────────┼───────┤
│二  │氟硝西泮1包（Flunitrazepam；送驗20顆、淨重合計│林泰華        │
│    │3.995公克，驗餘19顆、淨重合計3.7967公克）     │              │
└──┴───────────────────────┴───────┘
附錄：論罪科刑法條：
毒品危害防制條例第4條
製造、運輸、販賣第一級毒品者，處死刑或無期徒刑；處無期徒
刑者，得併科新臺幣2千萬元以下罰金。
製造、運輸、販賣第二級毒品者，處無期徒刑或7年以上有期徒
刑，得併科新臺幣1千萬元以下罰金。
製造、運輸、販賣第三級毒品者，處5年以上有期徒刑，得併科
新臺幣7百萬元以下罰金。
製造、運輸、販賣第四級毒品者，處3年以上10年以下有期徒刑
，得併科新臺幣3百萬元以下罰金。
製造、運輸、販賣專供製造或施用毒品之器具者，處1年以上7年
以下有期徒刑，得併科新臺幣1百萬元以下罰金。
前五項之未遂犯罰之。
毒品危害防制條例第8條
轉讓第一級毒品者，處1年以上7年以下有期徒刑，得併科新臺幣
1百萬元以下罰金。
轉讓第二級毒品者，處6月以上5年以下有期徒刑，得併科新臺幣
70萬元以下罰金。
轉讓第三級毒品者，處3年以下有期徒刑，得併科新臺幣30 萬元
以下罰金。
轉讓第四級毒品者，處1年以下有期徒刑，得併科新臺幣10 萬元
以下罰金。
前四項之未遂犯罰之。
轉讓毒品達一定數量者，加重其刑至二分之一，其標準由行政院
定之。
藥事法第83條
明知為偽藥或禁藥，而販賣、供應、調劑、運送、寄藏、牙保、
轉讓或意圖販賣而陳列者，處7年以下有期徒刑，得併科新臺幣5
百萬元以下罰金。
犯前項之罪，因而致人於死者，處7年以上有期徒刑，致重傷者
，處3年以上12年以下有期徒刑。
因過失犯第1項之罪者，處2年以下有期徒刑、拘役或科新臺幣30
萬元以下罰金。
第1項之未遂犯罰之。